【裁判字號】    95,訴,2888
【裁判日期】    950922
【裁判案由】    毒品危害防制條例
【裁判全文】
臺灣高雄地方法院刑事判決              95年度訴字第2888號
公  訴  人  臺灣高雄地方法院檢察署檢察官
被      告  乙○○
            （原名范金星）
                    樓（另案
上列被告因違反毒品危害防制條例案件，經檢察官提起公訴（95
年度毒偵字第5513號），嗣因被告就被訴事實為有罪之陳述，經
本院合議庭裁定由受命法官獨任適用簡式審判程序審理，本院判
決如下：
    主  文
乙○○施用第一級毒品，處有期徒刑捌月；又施用第二級毒品，
處有期徒刑月。應執行有期徒刑拾月。
    事  實
一、乙○○前於民國92年間，因施用毒品案件，經依本院92年度
    毒聲字第2623號裁定送觀察、勒戒後，認無繼續施用毒品之
    傾向，而於同年5 月19日執行完畢釋放，詎仍不知悔悟，竟
    另各基於施用第一級毒品海洛因及第二級毒品甲基安非他命
    之犯意，於95年5 月27日下午2 時40分（檢察官起訴書誤載
    為18時40分許）採尿時回溯24小時內之某時（不含為警逮捕
    之公權力拘束期間），在高雄市○鎮區○○路302 號2B室，
    以將第一級毒品海洛因摻雜在香煙內點燃後吸食其煙霧之方
    式，施用第一級毒品海洛因1 次，另以將第二級毒品甲基安
    非他命置於玻璃球吸食器內，燒烤後吸食其煙霧之方式，施
    用第二級毒品甲基安非他命1 次。嗣於95年5 月27日上午11
    時30分許，在高雄市○鎮區○○路302 號2B室，經其同意為
    警搜索，採集其尿液送檢驗結果，呈嗎啡及甲基安非他命陽
    性反應，始悉上情。
二、案經高雄縣政府警察局移請臺灣高雄地方法院檢察署檢察官
    偵查起訴。
    理  由
一、本案被告乙○○所犯係死刑、無期徒刑、最輕本刑為3 年以
    上有期徒刑以外之罪，其於準備程序就前揭被訴事實為有罪
    之陳述，經受命法官告知簡式審判程序之旨，並聽取其與公
    訴人之意見後，本院認無不得或不宜改依簡式審判程序進行
    之情事，依刑事訴訟法第273 條之1 第項、第284 條之1 規
    定，裁定本案由受命法官獨任進行簡式審判程序，合先敘明
    。
二、上開犯罪事實，業據被告於本院審理時供承不諱，且其經警
    採集尿液送檢驗結果，呈嗎啡及甲基安非他命陽性反應等情
    ，亦有高雄縣政府警察局刑事警察大隊查獲毒品案件犯罪嫌
    疑人姓名對照表、臺灣檢驗科技股份有限公司95年6 月13日
    檢體編號1021濫用藥物尿液檢驗報告各1 紙在卷足憑，足徵
    被告之任意性自白與事實相符，應堪信為真實。
三、查被告前於92年間，因施用毒品案件，經依本院92年度毒聲
    字第2623號裁定送觀察、勒戒後，認無繼續施用毒品之傾向
    ，而於同年5 月19日執行完畢釋放等情，有臺灣高等法院被
    告前案紀錄表1 份在卷可查，其於前案觀察、勒戒執行完畢
    釋放後5 年內，再犯本案毒品危害防制條例第10條第1 項、
    第2 項之罪，犯罪事證明確，所為顯與該條例第23條第2項
    之規定相符，應予依法論科。
四、查被告行為後，刑法業於94年2 月2 日經總統以華總一義字
    第09400014901 號令修正公布，並於95年7 月1 日施行，刑
    法施行法第1 條之1 亦於95年6 月14日經總統以華總一義字
    第09500085181 號令公布施行，參酌最高法院95年5 月23日
    刑事庭第8 次會議決議，修正後刑法第2 條第1 項之規定，
    係規範行為後法律變更所生新舊法律比較適用之準據法，於
    修正後刑法施行後，應適用修正後刑法第2 條第1 項之規定
    ，為「從舊從輕」之比較。另於比較時應就罪刑有關之共犯
    、未遂犯、想像競合犯、牽連犯、連續犯、結合犯，以及累
    犯加重、自首減輕暨其他法定加減原因（如身分加減）與加
    減比例等一切情形，本於統一性及整體性原則，綜其全部罪
    刑之結果而為比較。本院審酌修正前刑法第51條規定：「數
    罪併罰，分別宣告其罪之刑，依左列各款定其應執行者：」
    其中第5 款規定：「宣告多數有期徒刑者，於各刑中之最長
    期以上，各刑合併之刑期以下，定其刑期。但不得逾二十年
    。」修正後刑法第51條第5 款規定：「宣告多數有期徒刑者
    ，於各刑中之最長期以上，各刑合併之刑期以下，定其刑期
    。但不得逾三十年」比較結果，修正後刑法並非較有利於被
    告，依刑法第2 條第1 項前段之規定，仍應依修正前刑法，
    定其應執行之刑。次按海洛因、甲基安非他命分屬毒品危害
    防制條例第2 條第2 項第1 、2 款所定之第一、二級毒品，
    均不得非法持有、施用，是核被告所為，係犯毒品危害防制
    條例第10條第1 項之施用第一級毒品罪及同條第2 項之施用
    第二級毒品罪。被告持有第一級毒品海洛因、第二級毒品甲
    基安非他命進而施用，其持有海洛因、甲基安非他命之低度
    行為，應為施用之高度行為所吸收，均不另論罪。再被告所
    犯上開2 罪，犯意各別，罪名有異，應予分論併罰。爰審酌
    被告施用毒品足以戕害身心健康，滋生其他犯罪，惡化社會
    治安，其經觀察、勒戒後，仍再度施用毒品，顯見其戒毒之
    意志不堅，自制力不佳，應有入監矯治之必要。惟念其施用
    毒品戕害己身，本質上屬於病患性行為，且其犯後均已坦承
    犯行等一切情狀，分別量處如主文所示之刑，並依修正前刑
    法第51條第5 款規定，定其應執行刑，以示懲儆。至扣案之
    第一級毒品海洛因30包，因被告另涉嫌販賣毒品案件，適經
    本院以95年度訴字第2613號審理中，從而該等扣案物品實乃
    攸關被告販賣毒品犯罪之重要證物，如率爾宣告沒收銷燬，
    恐將造成其前述犯行因證據滅失而有難以論斷之虞，是以本
    院遂認猶未可就上開扣案物品逕予諭知沒收銷燬為當；又扣
    案之注射針筒10支，被告於本院審理時原供稱係葉青青所有
    之物，嗣改稱係其所有供作施打戒毒藥品所用之物，是無證
    據證明上開物品係被告所有之物，且被告係以將第一級毒品
    摻雜在香煙內點燃後吸食其煙霧之方式，施用第一級毒品海
    洛因，業據被告於本院審理時供承綦詳，亦查無證據足認該
    針筒10支係被告用以犯上開施用毒品犯行之物；另扣案之注
    射束帶1 條、吸管製小鏟子1 支、安非他命吸食球1 個、葡
    萄糖1 盒、殘渣袋1 只，被告否認為其所有之物，扣案之小
    型電子磅秤1 臺、布質水籃色手提袋1 個、0 號夾鏈袋1 大
    包、2 號夾鏈袋1 包、葉青青大新牙醫診所藥袋1 只、NOKI
    A 、OKWAP 、Panasoni c手機各1 支、念慈庵枇杷潤喉糖鐵
    盒1 個均無證據證明與本案被告施用毒品犯行有何關聯，爰
    均不為沒收之宣告，併此敘明。
據上論斷，應依刑事訴訟法第273 條之1 第1 項、第284 條之1
、第299 條第1 項前段，毒品危害防制條例第10條第1 項、第2
項，刑法第11條、第2 條第1 項前段、修正前刑法第51條第5 款
，判決如主文。
本案經檢察官甲○○到庭執行職務。
中    華    民    國    95    年    9     月    22    日
                  刑事第九庭    法  官  謝梨敏
以上正本證明與原本無異。
如不服本判決，應於判決送達後10日內，向本院提出上訴狀。
                                書記官  林志衡
中    華    民    國    95    年    9     月    22    日
附錄本判決論罪之法條：
毒品危害防制條例第10條
施用第1級毒品者，處6月以上5年以下有期徒刑。
施用第2級毒品者，處3年以下有期徒刑。


司法院資訊處製作；財團法人民間司法改革基金會備份。
